臺灣屏東地方法院簡易民事判決
                               110年度屏簡字第457號
原      告  郭宇昭  
被      告  陳朝源  


上列當事人間履行契約事件，本院於民國111年4月11日言詞辯論
終結，判決如下：
    主  文
原告之訴駁回。
訴訟費用由原告負擔。
    事實及理由
一、按「訴狀送達後，原告不得將原訴變更或追加他訴。但有下
    列各款情形之一者，不在此限：一、被告同意者。．．被告於
    訴之變更或追加無異議，而為本案之言詞辯論者，視為同意
    變更或追加。」此民事訴訟法第255條第1項第1款、第2項定
    有明文。本件原告原聲請支付命令請求被告給付原告新臺幣
    （下同）366,246元及自支付命令送達翌日起至清償日止，
    按週年利率5％計算之利息等語〔見本院110年度司促字第7443
    號卷（下稱支付命令卷）第5頁〕，嗣於訴訟進行中追加、變
    更為：被告應給付原告437,017元，及自民國111年4月11日
    言詞辯論翌日起至清償日止，按年息5％計算之利息等語，被
    告無異議而為本案言詞辯論（見本院卷第107、108頁），則
    依上開說明，原告訴之追加、變更即屬合法。
二、原告主張：被告於108年3月間與臺灣糖業股份有限公司（下
    稱台糖公司）簽訂農業用地租賃契約書，其後被告將該農地
    交由原告代為耕作，雙方並於108年3月25日簽訂合作意願書
    ，第2、4條分別約定「第一期租約到期甲方（即被告，下同
    ）協助乙方（即原告，下同）轉換台糖合約，不得推託，若
    有違反按第四條賠償辦理方法實施」、「如甲方反悔，違約
    本意向書規定事項，甲方按整地費用、水電費用等費用等，
    由乙方提出明細，甲方按二倍賠償。」等語，詎合約到期後
    ，被告並未協助原告向台糖公司辦理系爭租約續約及換約事
    宜，為此依上開合作意願書約定，請求被告賠償如附表所示
    項目，金額合計437,017元等語。聲明：被告應給付原告437
    ,017元，及自111年4月11日言詞辯論翌日起至清償日止，按
    年息5％計算之利息。
三、被告則以：我沒有簽過合作意願書等語置辯。聲明：請求駁
    回原告之訴。
四、原告主張被告於108年3月間與台糖公司簽訂農業用地租賃契
    約書，其後被告將該農地交由原告代為耕作乙節，業據原告
    提出農業用地租賃契約書為證（見本院卷第91-104頁），被
    告對此並未加以爭執，應可信為實在。
五、按「當事人主張有利於己之事實者，就其事實有舉證之責任
    。」此民事訴訟法第277條本文定有明文。故民事訴訟法如
    係由原告主張權利者，應由原告負舉證之責，若原告先不 
    能舉證，以證實自己主張之事實為真實，則被告就其抗辯事
    實即令不能舉證，或其所舉證尚有瑕疵，亦應駁回原告之請
    求。本件原告主張兩造於108年3月25日簽訂合作意願書，第
    2、4條分別約定「第一期租約到期甲方協助乙方轉換台糖合
    約，不得推託，若有違反按第四條賠償辦理方法實施」、「
    如甲方反悔，違約本意向書規定事項，甲方按整地費用、水
    電費用等費用等，由乙方提出明細，甲方按二倍賠償。」云
    云，固提出合作意願書為證（見支付命令卷第9頁），然被
    告否認簽訂該合作意願書（見本院卷第37頁），則依上開說
    明，則應由原告舉證證明上開合作意願書係被告所簽之事實
    ，原告雖以聲請證人孫正麟、陳建中到庭證述為證，惟依證
    人孫正麟、陳建中於本院審理時分別證述：「（提示支付命
    令卷合作意願書，你是否看過？）沒有看過。這是我第一次
    看到。．．（對於支付命令卷存的合作意願書是否為被告所簽
    ？）不是合作意願書，只是土地使用書，這份有沒有簽，我
    不清楚。」、「〔 （提示支付命令卷第9頁合作意願書）是
    否有看過？〕我沒有看過這份意願書。（所以108年3月25日
    簽這份合作意願書時你有無在場？）簽的時候我跟證人譚祥
    麟簽，至於原告被告兩造簽的我沒有看到，但我們都在場。
    （所以你有無看到被告簽這份合作意願書？）我沒有看到。
    」等語（見本院卷第58、84頁），由上開證人孫正麟、陳建
    中之證述，並無從證明系爭合作意願書為被告所簽立，此外
    原告即未再舉證證明被告有簽立系爭合作意願書之事實，故
    原告上開主張，並無可採。
六、綜上所述，本件原告既無從證明被告有簽訂系爭合作意願書
    ，則原告依系爭合作意願書第2、4條，請求被告如附表所示
    項目，金額合計437,017元及法定遲延利息，於法尚屬無據
    ，應予駁回。
七、訴訟費用負擔：民事訴訟法第78條。
中　　華　　民　　國　　111 　年　　4 　　月　　25　　日
                        屏東簡易庭  法  官  曾吉雄
正本係照原本作成。
如對判決上訴，須於判決送達後廿日內向本院提出上訴狀，其未
表明上訴理由者，應於提出上訴後二十日內向本院補提理由書狀
（均須按他造當事人之人數附繕本）。
如委任律師提起上訴者，應一併繳納上訴審裁判費。
中　　華　　民　　國　　111 　年　　4 　　月　　25　　日
                                    書記官  鄭美雀
附表：
編號 品項 金額（新臺幣） 罰款 01 工地押金 5萬元 2倍（10萬元） 02 電線桿押金 1.6萬元 2倍（3.2萬元） 03 電錶申請 2萬元 2倍（4萬元） 04 水井 5.3萬元 2倍（10.6萬元） 05 整地費用 36,500元 2倍（73,000元） 06 水利設施 1,623元 2倍（3,246元） 07 109環境補助津貼 2萬元 2萬元 08 110環境補助津貼 2萬元 2萬元 09 農地履約金 22,900元 22,900元 10 耕作復舊費 22,900元 22,900元 11 地租租賃減收費 24,000元 24,000元 總計   437,017元